Godoy Cruz, Mendoza, Argentina (#) 2622309080



Juancruz.ambrosini@gmail.com



Juan Cruz **Ambrosini**

Joven y ambicioso programador que busca entrada en al mundo laboral en un ámbito que esté relacionado al rubro. Más de 5 años formando experiencias y adquiriendo conocimientos en el área de la informática y la tecnología. Apasionado por estos dos últimos elementos y por la creación de nuevos proyectos. Muy creativo a la hora de resolver problemas y con una proyección personal prometedora.

Aptitudes

- GitHub y Git
- Familiarizado con metodologías ágiles de trabajo
- Java
- HTMI

- CSS
- SQL
- JavaScript
- React
- Spring
- Trabajo en equipo

Experiencia

NOV. 2017 - PRESENTE (DURANTE TEMPORADA)

Administrador / Finca "La Armandita", Tupungato

Me desempeño como administrador y gestiono un alojamiento en la localidad de Tupungato, Mendoza.

ENE. 2017 - PRESENTE

Profesor / Independiente, Godoy Cruz, Mendoza

- Establecer objetivos claros para todas las lecciones, unidades y proyectos, comunicando esos objetivos a mis estudiantes.
- Supervisar el desempeño de los estudiantes para hacer sugerencias de mejora y garantizar que cumplan con los estándares del curso, los requisitos de capacitación y los objetivos.
- Fomentar el estudio como una experiencia positiva y enriquecedora para mis alumnos.
 - generando interés genuino en las materias que dicto (matemática, física y química).

NOV. 2016-NOV. 2022 (DURANTE TEMPORADA)

Servicio al cliente / Saucelandia, Bermejo, Mendoza

- Tomar pedidos de bebidas y comidas del personal de servicio o directamente de los clientes.
- Saldar recibos de caja.
- Mantener los estándares de higiene, salud y seguridad en las áreas de trabajo.

Educación

JUN. 2023

Desarrollador Web Full Stack / Egg Cooperation, Mendoza, Mendoza

(Alumno mejor puntuado por sus compañeros).

DIC. 2015

Bachiller en Ciencias Sociales y Humanidades Bilingüe / Colegio "Los Olivos", Guaymallén, Mendoza

FEB. 2022

Primer Año Completo de Ingeniería Industrial/ Universidad Nacional De Cuyo, Mendoza, Mendoza

Idiomas	
Inglés —————	Nivel: Fluido.